臺灣高等法院高雄分院民事裁定
111年度家再易字第3號
再審原告    蔡王閃  
兼  法  定
代  理  人  蔡政璜  
再審被告    蔡淑津  
            蔡仁耀  
            蔡淑敏  
上列當事人間請求分割遺產等事件，再審原告對於民國105年7月
5日本院104年度家上易字第13號確定判決，提起再審之訴，本院
裁定如下：
    主  文
再審之訴駁回。
再審訴訟費用由再審原告負擔。
    理  由
一、再審原告主張：原確定判決未審酌蔡政璜有數百萬債權、為
    廈大中山醫院見習醫生，即認定蔡政璜不可能有錢負擔金錢
    補償其他繼承人；又蔡仁耀詐欺背信父旨土葬，卻於被訴背
    信等案件偵查中表示蔡政璜沒錢，喪葬費其願負擔，即由其
    遵父親之意做主為火葬；另蔡王閃證述「多人見父親蔡世榮
    令蔡仁耀開車，父子同尋墓地」，該證人尊親屬屢遭謀殺，
    身心崩潰，經伊居家照護回復神智而為上開證述，但111年1
    月28日又遭警察社工等官僚拘匿，爰依民事訴訟法第496條
    之適用法規顯有錯誤、判決理由與主文顯有矛盾，及發現未
    經斟酌之證物或得使用該證物者，暨經第二審確定之判決有
    足影響判決之重要證物漏未斟酌之再審事由，請求廢棄原確
    定判決不利於再審原告部分。
二、按再審之訴，應於30日之不變期間內提起。前項期間，自判
    決確定時起算，判決於送達前確定者，自送達時起算；其再
    審之理由發生或知悉在後者，均自知悉時起算。但自判決確
    定後已逾5 年者，不得提起，民事訴訟法第500 條第1 項、
    第2 項定有明文。又提起再審之訴之原告，如主張其再審理
    由知悉在後者，應就所主張之事實負舉證之責任。再者，提
    起再審之訴，應依民事訴訟法第501 條第1 項第4 款表明再
    審理由及關於再審理由並遵守不變期間之證據。如未於書狀
    表明其遵守不變期間之證據時，審判長無庸命其補正。
三、經查：
　㈠兩造間請求分割遺產事件，前經本院於105年7月5日以104年
    度家上易字第13號判決確定（下稱原確定判決），且再審原
    告於105 年7 月18日收受原確定判決，有送達證書附卷可參
    （見該卷第304頁），經本院依職權調取上開卷宗閱明無訛
    。則再審原告於取得判決時，即可查悉原確定判決有無適用
    法規顯有錯誤、判決理由與主文顯有矛盾、是否漏未審酌蔡
    政璜有數百萬債權之事證及蔡仁耀向檢察官承認背信火葬等
    證物漏未斟酌之再審事由，其遲至111年7月3日始據此為再
    審事由提起本件再審之訴，有本院收文戳章蓋印於再審起訴
    狀可稽（見本院卷第5頁），顯已逾30日之不變期間。是再
    審原告以上開事由提起本件再審之訴，自非合法。
　㈡又再審原告提出臺灣高雄地方法院103年12月16日核發之103
    年度司促字第48615號支付命令作為其有數百萬債權之證明
    ，及提出用以佐證蔡王閃嗣於110年間經監護宣告，由蔡政
    璜擔任監護人，及蔡王閃嗣恢復神智卻於111年1月28日又遭
    社會局安置之戶籍謄本及高雄市政府警察局苓雅分區民權路
    派出所111年5月15日受理案件證明單（見本院卷第9、13、1
    7頁），其顯分別於103年、110年間及111年5月15日前即知
    悉有上開其所謂發現未經斟酌之證物存在，惟其遲至111年7
    月3日始提起本件再審之訴，亦顯已逾自知悉時起算30日之
    不變期間。是再審原告以上開事由提起本件再審之訴，亦非
    合法。
四、據上論結，本件再審之訴為不合法，爰裁定如主文。
中　　華　　民　　國　　111 　年　　7 　　月　　15　　日
                            家事法庭
                                審判長法　官  甯  馨
                                      法　官  何悅芳
                                      法　官  林雅莉
以上正本證明與原本無異。
本件不得抗告。
中　　華　　民　　國　　111 　年　　7 　　月　　15　　日
                                      書記官  陳雅芳